臺灣高等法院臺中分院刑事判決　　 100年度侵上訴字第1196號
上　訴　人
即　被　告　林木
選任辯護人　羅國斌律師
上列上訴人因妨害性自主案件，不服臺灣臺中地方法院99年度訴
字第1313號中華民國100年3月28日第一審判決（起訴案號：臺灣
臺中地方法院檢察署99年度偵字第878號），提起上訴，本院判
決如下：
    主    文
上訴駁回。
    事    實                  
一、林木（起訴書誤載為林木迪）曾於民國92年間，因竊盜案
    件，經臺灣苗栗地方法院於93年11月25日以93年度易緝字第
    13號判決判處有期徒刑5月確定，於94年3月6日執行完畢；
    又於95年間，因竊盜、家庭暴力防治法之傷害、毀棄他人文
    書罪等案件，經臺灣臺中地方法院分別以96年度易字第168
    號、96年度易字第169號判決判處有期徒刑7月、3月、3月，
    復經本院分別以96年度上易字第576號、96年度上易字第736
    號判決駁回上訴確定，嗣經本院以96年度聲減字第2249號裁
    定減刑為有期徒刑3月15日、1月15日、1月15日，應執行有
    期徒刑6月確定，於97年5月15日執行完畢。詎林木仍不知
    悔改，明知已成年之A女（警詢代號0000-0000，姓名年籍詳
    卷）係一中度智障之心智缺陷之人，對於性交行為並無足夠
    理解與判斷之「知情能力」，亦無性交之「同意能力」，竟
    分別於98年8月5日某時、同年9月6日某時，均在臺中縣石岡
    鄉○○路185巷11號住處房間內，利用A女因心智缺陷不知抗
    拒之情形，以其生殖器進入A女生殖器內，對其乘機性交2次
    得逞。
二、案經臺中巿政府警察局（即改制前之臺中縣警察局）移送臺
    灣臺中地方法院檢察署檢察官偵查起訴。
    理    由
一、程序部分：
（一）按法院或檢察官依刑事訴訟法第208條規定囑託醫院、學
      校或其他相當之機關、團體為鑑定時，祇須其以言詞或書
      面提出之鑑定報告，符合刑事訴訟法第206條第1項、第
      208條所規定之形式要件，即具有證據能力，此即屬於刑
      事訴訟法第159條第1項所稱「法律有規定」之特別情形（
      最高法院96年度台上字第6842號判決意旨參照）。本件經
      臺灣臺中地方法院檢察署檢察官囑託行政院國軍退除役官
      兵輔導委員會臺中榮民總醫院鑑定被害人之精神狀況，就
      鑑定結果所提出之鑑定書（見98年度偵字第25748號卷宗
      影本第3至7頁），合於刑事訴訟法第206條第1項、第208
      條所規定之形式要件，自有證據能力。另按測謊鑑定，係
      依一般人若下意識刻意隱瞞事實真相時，會產生微妙之心
      理變化，例如：憂慮、緊張、恐懼、不安等現象，而因身
      體內部之心理變化，身體外部之生理狀況亦隨之變化，例
      如：呼吸急促、血液循環加速、心跳加快、聲音降低、大
      量流汗等異常現象，惟表現在外之生理變化，往往不易由
      肉眼觀察，乃由測謊員對受測者提問與待證事實相關之問
      題，藉由科學儀器（測謊機）紀錄受測者對各個質問所產
      生細微之生理變化，加以分析受測者是否下意識刻意隱瞞
      事實真相，並判定其供述是否真實；測謊機本身並不能直
      接對受測者之供述產生正確與否之訊號，而係測謊員依其
      專業之學識及經驗，就測謊紀錄，予以客觀之分析解讀。
      至於測謊鑑定究竟有無證據能力，刑事訴訟法並無明文規
      定，惟實務上，送鑑單位依刑事訴訟法第208條第1項規定
      ，囑託鑑定機關為測謊檢查，受囑託機關就檢查結果，以
      該機關名義函覆原囑託之送鑑單位，該測謊檢查結果之書
      面報告，即係受囑託機關之鑑定報告，該機關之鑑定報告
      ，形式上若符合測謊基本程式要件，包括：(1)經受測人同
      意配合，並已告知得拒絕受測，以減輕受測者不必要之壓
      力。(2)測謊員須經良好之專業訓練與相當之經驗。(3)測謊
      儀器品質良好且運作正常。(4)受測人身心及意識狀態正常
      。(5)測謊環境良好，無不當之外力干擾等要件，即賦予證
      據能力（最高法院92年度臺上字第3822號判決意旨參照）
      。本件經臺灣臺中地方法院檢察署檢察官指派該署檢察事
      務官李錦明對被告實施測謊鑑定後，鑑定人李錦明於99年
      4月26日出具2010C0045號測謊鑑定書，其內容除記載鑑定
      方法：區域比對法及刺激測試法外，該報告並附有本件測
      謊鑑定過程參考資料，包含測謊程序說明、被告之測謊同
      意書、身心狀況調查表、生理紀錄圖（含呼吸、脈搏、膚
      電，顯示測謊儀器運作情形正常）、施測環境評估無干擾
      、施測者（測謊員）李錦明之證書，具備測謊專業能力。
      本院審核該測謊鑑定書形式上已符合上開之測謊基本程式
      要件，合於刑事訴訟法第206條第1項、第208條所規定之
      形式要件，自有證據能力。
（二）次按證人應命具結。但未滿16歲，或因精神障礙，不解具
      結意義及效果者，不得令其具結，刑事訴訟法第186條定
      有明文。本件證人即被害人A女於98年10月8日偵訊中，檢
      察官固未依法令其具結，惟A女係中度智障之人，心智顯
      有缺陷，有不解具結意義及效果之情狀，依上開規定，其
      於偵查中之證述非無證據能力；且本院審酌該證據雖屬被
      告以外之人於審判外之陳述，惟並無顯不可信之情事，依
      刑事訴訟法第159條之1第2項規定，有證據能力。
（三）再按刑事訴訟法第159條之5第2項所定：「當事人、代理
      人或辯護人於法院調查證據時，知有第159條第1項不得為
      證據之情形，而未於言詞辯論終結前聲明異議者，視為有
      前項之同意。」乃係基於證據資料愈豐富，愈有助於真實
      發現之理念，酌採當事人進行主義之證據處分權原則，並
      強化言詞辯論主義，透過當事人等到庭所為之法庭活動，
      在使訴訟程序順暢進行之要求下，承認傳聞證據於一定條
      件內，得具證據適格。此種「擬制同意」，因與同條第1
      項之明示同意有別，實務上常見當事人等係以「無異議」
      或「沒有意見」表示之，斯時倘該證據資料之性質，已經
      辯護人閱卷而知悉，或自起訴書之記載而了解，或偵、審
      中經檢察官、審判長、受命法官、受託法官告知，或被告
      逕為認罪答辯或有類似之作為、情況，即可認該相關人員
      於調查證據之時，知情而合於擬制同意之要件（最高法院
      96年度臺上字第4174號判決意旨參見）。經查，本件除上
      述(一)、(二)所示外，其餘卷內所引用之言詞及書面陳述等供
      述證據，其性質屬於被告以外之人於審判外的陳述，而為
      傳聞證據，且查無符合刑事訴訟法第159條之1至之4等前4
      條之情形，業經本院審理時予以提示並告以要旨，且經檢
      察官、被告及辯護人表示意見。當事人均已知上述供述證
      據乃屬傳聞證據，且被告及辯護人於本院審判期日中均未
      對此部分之證據表示意見，且迄至言詞辯論終結前亦未聲
      明異議，本院審酌上開證據資料製作時之情況，並無違法
      、不當取供之情形存在及證明力明顯過低之瑕疵，亦認為
      以之作為證據應屬適當，揆諸前開規定，爰依刑事訴訟法
      第159條之5規定，認為以之作為本案之證據亦屬適當，自
      均有證據能力。
二、訊據被告林木矢口否認有何乘機性交之犯行，辯稱：伊從
    未帶A女到過上開地址，伊當時在賣該房子，鑰匙交給仲介
    ，伊自己向林００租房子，且伊大約知道A女智障，伊不敢
    對她性侵云云。惟查：
（一）被害人A女從小因智能不足的關係，領有智能障礙類別的
      身心障礙手冊，原本障礙程度為「重度」，98年10月29日
      經清海醫院重新鑑定，更改為障礙程度「中度」；經臺中
      榮民總醫院鑑定醫師於「行為觀察與晤談」後結果，認A
      女外表瘦小，語言表達比較簡短，認知功能較差，其智能
      落在中度智能不足的範圍，思考組織能力較差，比較沒有
      辦法完整的計畫事情，但是個案對於自己意願則可清楚表
      達與瞭解；至「精神狀態檢查」方面，A女回答問題時顯
      得害羞，情緒有明顯的焦慮緊張，注意力可集中，會談過
      程無法完全切題，答話量少，僅能使用簡單的單字回答，
      言談內容鬆散，含糊不清，對於事件發生的「人、事、時
      、地、物」無法清楚交代，A女的行為活動遲滯緩慢，數
      字概念與抽象思考較差，但沒有精神病妄想或幻覺等症狀
      ；「鑑定結果及建議」方面，認綜合精神鑑定結果，A女
      為中度智能不足的個案，其整體心智能力，約略相當於國
      小一、二年級的程度，雖然A女可以清楚表達「自己與對
      方發生親吻、擁抱、性關係，自己當時相當喜歡這樣的感
      覺，也有意願跟對方結婚」，但是A女受到「中度智能不
      足」影響，整體心智能力不足，對於「性交行為」並沒有
      足夠理解與判斷的能力，所以A女沒有「同意性交」的能
      力，此有臺中榮民總醫院98年11月19日中榮醫企字第0980
      019720號函文及隨函檢送精神鑑定報告書在卷可稽（見98
      年度偵字第25748號卷宗影本第3至7頁），堪信A女對於性
      交行為並無足夠理解與判斷之「知情能力」，亦無性交之
      「同意能力」。又稽之A女於偵訊及於原審審理時之回答
      過程，其答話內容均簡要，對於稍長之問題則顯得不知所
      措，尚須社工人員在場予以安撫後方能繼續回答，且時有
      前後矛盾，答非所問，顯見其智能與正常人明顯不同，且
      被告亦自承伊大約知道A女智障，足認被告知悉A女係一中
      度智障之心智缺陷之人。
（二）被告先後2次如何對A女乘機性交等情，業據證人即被害人
      A女於98年10月8日偵訊中證稱「（問：林木對你做過幾
      次？）2次」、「（問：1次是9月6日，另外一次呢？）8
      月5日」、「（問：也是今年？）是」、「（問：也是用
      陰莖插入你的陰道？）是」等語（見臺中縣警察局中縣警
      婦字第0980 016089號卷宗影本第18頁）；又於99年10月
      25日原審審理時證稱「去他家，然後他的褲子脫下來，他
      尿尿的地方放到我尿尿的地方，我現在說的是林木」、
      「（問：你與他性交幾次？）兩次」、「（問：你怎麼去
      林木家中？）第一次是去，有水溝，還要下去，從我家
      走到他家，我一個人去找他的」、「（問：你為何要去找
      林木？）要去找林木聊天」、「（問：是去找林木
      聊天，還是找謝００聊天？）林木」、「（問：為何要
      找林木聊天？）因為要說話，林木會聽我說話」、「
      （問：林木聽你說話時，他會摸你身體嗎？）第一次會
      」、「（問：他摸你身體何處？）他摸我胸部，有親我嘴
      巴，再摸我尿尿的地方，他有把我的上衣脫掉，我當時穿
      短袖上衣，及褲子」、「（問：你願意讓他摸？）願意，
      因為他會聽我說話，我沒有拒絕他」、「（問：他把他尿
      尿的地方放在你尿尿的地方，有無插進去？）有」、「（
      問：你與林木性交第二次情形如何？）他找我，他到我
      家找我，當時家中有媽媽在家裡睡覺，我看媽媽在睡覺，
      我就跟林木出去」、「（問：你跟林木出去，是去到
      他家？）對」、「（問：為何要與林木出去？）他要找
      我，我就跟他去。理由是他出去會給我吃的，他會跟我聊
      天」、「（問：第二次到林木家中，做什麼？）他會跟
      我聊天，也有摸我身體，摸我胸部，及下面尿尿的地方」
      、「（問：林木這次有無作其他的事？）還有抱我，讓
      我躺在床上他壓著我，然後，他跟我講他還要再來」、「
      （問：林木在床上壓著你時，有無把他尿尿的地方放在
      你尿尿的地方？）有。他當時有脫掉我的衣服及褲子，林
      木也有脫掉自己的的衣服及褲子，然後把他尿尿的地方
      插入我尿尿的地方」、「（問：你有無看過林木尿尿的
      地方如何？）本來是短短小小的，（證人以手勢表示，即
      以大姆指及食指比出距離，經審判長目測結果約三公分）
      ，後來變成長長的（證人以手勢表示，即以大姆指及食指
      比出距離，經審判長目測結果約七公分）」、「（問：之
      前檢察官問你說林木尿尿的地方，有無和別人不一樣的
      地方，你說『放進去很爽』，是何意？）我有看到白白的
      。是林木自己講他很爽」、「（問：你看到白白的，是
      什麼東西？）是白色的，是林木尿尿的地方流出來白白
      的，他有用衛生紙去擦，我有看到是白白的」、「（問：
      從你家走到林木迪家中有多久？）他住在我家對面，走一
      下就到了」等語（原審卷第55頁至57頁背面）。觀諸A女
      所述上情，可知A女可詳細說明為何到被告住處、被告如
      何利用與其說話之機會，撫摸其身體並進而與之性交，更
      得以描述被告陰莖插入其陰道後有白白的東西（即精液）
      流出來等男女性交過程所產生之自然現象，復明確陳述「
      我有看到白白的。是林木自己講他很爽」等語，可見A
      女確係本於其遭被告性交之親身經驗，始得以陳述上開內
      容。況本案被告所以被查獲，並非A女主動指訴或其親屬
      自行告發，此據證人即社工員彭００於原審審理時具結證
      稱「（問：本案如何發現被告對被害人性侵？）警方原先
      是對謝００性侵害被害人加以調查，經謝００咬出林木
      及林００對被害人也有性侵害。我們才再問被害人，被害
      人才講出來，林木及林００也有對她性侵之事」、「（
      問：對被害人有無輔導紀錄，有提到這件事情？）有。但
      被害人的順從度很高，所以我們的輔導紀錄沒有辦法對被
      害人就這方面輔導，在機構裡面，我們不會主動問，被害
      人也沒有主動講出這件事情」等語（原審卷第59頁背面至
      60頁正面）；證人即社工員彭００於本院審理時亦具結證
      稱：「（A女是在謝００講出來後才告訴你的？）對。」
      、「（A女如何跟你說的？她有無指明名字？）有，對於
      被告的名字她講得很清楚，她講被告林木對他性侵兩次
      。只是時間點講得不清楚。」、「（你說A女時間講得不
      清楚是指案發日期不清楚？但時間點清楚？）在另2位被
      告開庭時法官有試著拿日曆給她指出是那一天，但她無法
      清楚的講出來，因為她有中度智障，但被性侵的次數她一
      直記得很清楚。」、「（最後有關性侵她的過程都是她自
      己講出來的？）對，我們社工只是在旁邊陪同偵訊而已，
      並沒有參與訊問的內容；她於被侵害後有創傷症候的現象
      ，包括頭痛、流鼻涕、開庭前有尿褲子的情形，我們不會
      再多問其他的部分。」、「（她講述被性侵的過程，有製
      作訪談紀錄？）有輔導紀錄。」等語（本院卷第76頁）；
      而A女於原審審理時亦證稱「（問：林木有無給你錢？
      ）會給我錢花，壹佰元，第二次有給我壹佰元，第一次沒
      有給我錢」、「（問：他有叫你不要跟家人講？）我自己
      認為不要說。他也有說不要說」等語（原審卷第58頁正、
      背面），堪信A女上開陳述，並無誣攀被告之動機或遭人
      誘導之情事，故其指證遭被告性交一節，應屬真實可採。
（三）被告於原審審理時辯稱：伊當時在賣該房子，鑰匙交給仲
      介，伊自己向林００租房子云云，證人林００亦於原審審
      理時證稱98年8月間被告曾向伊租房子等語，並有不動委
      託銷售契約書、林００名片、現場售屋之照片等在卷足稽
      ；惟被告對A女性交之地點均在被告上開住處等情，業據A
      女證述甚明，已見前述，且被告於偵查中供稱「（問：有
      無住在0000-0 000住處附近？）很少，有住過。我租房子
      在豐原巿」、「（問：你何時住在0000-0000家附近？）
      我戶口遷去那，但是我很少去那邊，97年我出監後，有去
      放一些資源回收的東西，我時常去」、「（問：在那邊有
      無房間？）有，但是房間很亂」、「（問：和何人一起用
      該房間？）一些朋友、工人」、「（問：認識林００即阿
      吉？）他是我朋友，他常去我那裡」、「（問：認識謝０
      ０嗎？）他曾和我一起工作」、「（問：是不是有一智障
      的女生跟你一起去資源回收？）對，謝００都載去我們那
      間石岡鄉的住處」等語（99年度偵字第878號卷第13至14
      頁），觀諸被告上開供述，已明確自承其於97年出監後時
      常前往上址，且與林００、謝００、A女均曾待在上開其
      所有之「石岡鄉的住處」
      ，可知被告當時尚可自由進出上址，則被告當時縱然有委
      賣上開房屋暨另向林００租屋之舉，仍難執為有利被告之
      認定。
（四）證人即被害人A女於99年10月25日原審審理時，就被告對
      伊乘機性交之詳細時間，固無法明確陳述（原審卷第59頁
      正、背面），惟按「告訴人、證人之陳述有部分前後不符
      ，或相互間有所歧異時，究竟何者為可採，法院仍得本其
      自由心證予以斟酌，非謂一有不符或矛盾，即應認其全部
      均為不可採信」，最高法院95年度臺上字第3132號判決意
      旨參照。查本件案發時間為98年8月5日某時、同年9月6日
      某時，與A女於98年10月8日偵訊時之時間相距較近，而與
      99年10月25日原審審理之時間相距較遠，依一般人有限之
      記憶，對於案發之詳細時間，已常見有遺忘或忽略之情形
      ，而A女係中度智障之人，其認知能力及記憶能力較同年
      齡層之人自屬薄弱，實難苛求其前後記憶一致無誤，自無
      從僅憑A女對案發時間之記憶不清一節，遽為有利於被告
      之認定。
（五）內政部警政署刑事警察局99年3月23日刑醫字第0990024
      36 3號鑑驗書，其鑑驗結論雖載「1.本案前次送檢被害人
      內褲採樣標示00000000處之DNA-STR型別檢測結果為混合
      型，該混合型別排除被害人A女本身DNA-STR型別後之其餘
      外來型別與被告林木不同，可排除來自被告林木。2.
      本案前次送檢編號3衛生紙採樣標示00000000處精子細胞
      層之DNA-STR型別與被告林木不同，可排除來自被告林
      木。3.內褲上衛生棉採樣標示00000000處、被害人外陰
      部棉棒之Y染色體DNA-STR型別與被告林木之Y染色體DNA
      -STR型別不同，可排除來自被告林木」，有該鑑定書在
      卷可稽（見99年度偵字第878號卷第42至43頁），惟前開
      鑑定書所載之A女內褲採樣標示00000000及編號3衛生紙採
      樣標示00000000、內褲上衛生棉採樣標示00000000處、被
      害人外陰部棉棒，係分別於98年9月25日、98年10月7日進
      行採證，此經內政部警政署刑事警察局98年12月8日刑醫
      字第0980140301號鑑驗書之「鑑驗結果」欄記載無訛，有
      該鑑驗書在卷可稽（98年度偵字第25748號卷宗影本第10
      頁），則上開送鑑檢體之採樣日期，距離被告於98年8月5
      日、同年9月6日對A女乘機性交均已相隔多日，期間A女經
      過多次沐浴、更衣，致A女於98年9月25日、同年10月7日
      、10月8日採證之內褲採樣、衛生紙、衛生棉、外陰部棉
      棒採樣均未能檢出被告DNA型別，與常情、經驗法則並無
      違背之處，自不能以本案未能在被害人內褲採樣或衛生紙
      採樣處發現被告DNA之型別，遽為有利被告之認定。
（六）本案被告經測謊鑑定，對於「你的生殖器有沒有放入A 女
      的陰道」、「在你住處房間內你的生殖器有沒有放入A 女
      的陰道內」，均回答「沒有」，經鑑定結果，上開2問題
      之回答均呈現不實反應，此有測謊鑑定書1份在卷（外放
      ）可稽。雖測謊鑑定與科學鑑識技術重在「再現性」之如
      指紋、血型、去氧核糖核酸之比對、毒品、化學物質、物
      理性質等鑑驗尚有不同。然測謊鑑定，因其結果未具有全
      然之準確性，固不得採為判決之唯一及絕對之依據；惟該
      項鑑定係依一般人在說謊時，會產生遲緩、緊張、恐懼、
      不安等心理波動現象，乃以科學方法，由鑑定人利用測謊
      儀器，將受測者之上開情緒波動反應情形加以紀錄，用以
      判別受測者之供述是否真實。故測謊鑑定，倘鑑定人具備
      專業之知識技能，所測試之問題及其方法又具專業可靠性
      時，該測謊結果，如就否認犯罪有不實之情緒波動反應，
      仍非不得供為有罪判決之參考（最高法院93年度臺上字第
      327號、94年度臺上字第1753號判決要旨參照）。本案被
      告於進行測謊鑑定前，表示其身體狀況均正常，同意接受
      測謊，事前經鑑定人以測謊儀器先以刺激測試法檢測生理
      反應情形及熟悉測試後，再以區域比對法測試，經採7分
      位數據分析法比對分析後，呈現上開說謊之不實反應，被
      告既未通過測謊鑑定，益徵A女指證遭被告乘機性交之真
      實性。
（七）被告於本院審理中辯稱：98年9月6日當日伊一整天都在外
      面，伊一早即與證人李００共同到臺中縣神岡鄉之教會參
      加禮拜，並收取資源回收物品，後回到鐮村里，整個下午
      都在墓園那邊休息，再到其養父林００住處，晚上7點多
      證人李００離開，其未到其位於臺中縣石岡鄉房屋，未與
      被害人見面云云。惟證人李００於本院審理時具結證稱：
      「（你是否記得98.9.6那天你有去找被告林木？）我不
      記得日期了。可是我有去過他之前石岡的房子那裡。」、
      「（你跟他出去幾次？）大約5、6次。」「（你是否時常
      與被告在大雅鄉墓園那邊？）我不知道那地方。」、「（
      有無與被告一起整個下午喝酒、聊天？）很少，大部分都
      在田心路那邊的公園，如果他下班我經過會請我喝一兩杯
      。」、「（你們有無曾經到過神岡教的壹個教會？）沒有
      。」、「（沒有去教會那邊撿回收？）沒有。」、「（你
      有無見過被告的養父？）沒有。」（本院卷第75頁至第76
      頁），觀諸證人李００上開證述，尚無法證明證人李００
      於98年9月6日與被告一起從事收取資源回收等情事，被告
      所辯顯係卸責之詞，難以採取，無從為有利被告之認定。
（八）綜上所述，被告所辯，洵為卸責之詞，不可採信。本案事
      證已臻明確，被告犯行堪予認定。
三、核被告所為，係犯刑法第225條第1項對於女子利用其心智缺
    陷不知抗拒而為性交之乘機性交罪。又按猥褻與性交，係不
    同之行為，行為人若以性交之犯意，對被害人先為猥褻，繼
    而為性交，固可認其猥褻係性交之階段行為，而為性交行為
    所吸收；惟若數行為中，有猥褻，有性交，或兼而有之，則
    應視其猥褻行為係出於猥褻或性交之犯意而分別論處（最高
    法院94年度台上字第1979號、92年度台上字第2964號判決意
    旨參照）。被告對於A女乘機性交行為前，有撫摸A女身體之
    行為，此部分乘機猥褻之低度行為，為其所為乘機性交之高
    度行為所吸收，不另論罪。另被告前曾受上揭事實欄一所載
    罪刑宣告及刑之執行完畢情形，此有臺灣高等法院被告前案
    紀錄表1份附卷可稽，其受此有期徒刑執行完畢後，5年內故
    意再犯本案有期徒刑以上之罪，為累犯，應依刑法第47 條
    第1項之規定，加重其刑。被告所為上開2次乘機性交行為，
    犯意各別，行為互殊，應予分論併罰。
四、原審以被告犯行明確，適用刑法第225條第1項、第47條第1
    項、第51條第5款，並審酌被告正值盛年，竟不思端正己行
    ，利用被害人身心障礙不知抗拒而進行性交得逞2次之行為
    ，惡性非輕，又斟酌其品行、素行、智識程度、生活狀況及
    犯罪後態度等一切情狀，各量處有期徒刑3年6月，並定其應
    執行之刑4年10月，其認事用法，洵無違誤，量刑亦屬洽當
    ，被告上訴意旨否認犯罪等語指摘原判決不當，並無理由，
    應予駁回。
五、據上論斷，應依刑事訴訟法368條，判決如主文。
本案經檢察官許萬相到庭執行職務。
中    華    民    國   100    年    8     月    4     日
              刑事第四庭  審判長法  官  洪  耀  宗
                                法  官  許  文  碩
                                法  官  林  清  鈞                          
以上正本證明與原本無異。     
如不服本判決應於收受送達後10日內向本院提出上訴書狀，其未
敘述上訴理由者，並得於提起上訴後10日內向本院補提理由書（
均須按他造當事人之人數附繕本）「切勿逕送上級法院」。

                                書記官  胡  美  娟

中    華    民    國   100    年    8     月    4     日


附錄論罪科刑主要條文
中華民國刑法第225條第1項
對於男女利用其精神、身體障礙、心智缺陷或其他相類之情形，
不能或不知抗拒而為性交者，處 3 年以上 10 年以下有期徒刑
。